臺灣苗栗地方法院刑事判決　　　　　　 100年度交訴字第33號
公　訴　人　臺灣苗栗地方法院檢察署檢察官
被　　　告　魏趨振
上列被告因肇事遺棄等案件，經檢察官提起公訴（100 年度偵字
第4059、4213號），本院依法行簡式審判程序審理，判決如下：
    主  文
魏趨振犯過失致人於死罪，處有期徒刑捌月。又犯肇事致人死亡
逃逸罪，處有期徒刑壹年。應執行有期徒刑壹年陸月。
    事  實
一、魏趨振於民國100 年6 月3 日，駕駛車牌號碼ZV-4712 號自
    小客車，沿苗栗縣竹南鎮○市路○ 段由北往南方向行駛，迨
    該日4 時30分許，途經該路與延平路、龍天路交岔路口，適
    陳茂盛騎乘車牌號碼SLO-903 號輕型機車，沿延平路由東往
    西方向行駛後左轉入環市路、繼續朝南行進而同向駛於魏趨
    振所駕自小客車前方；詎魏趨振原應注意該路段速限時速50
    公里，且行駛時應注意車前狀況，並隨時採取必要之安全措
    施，再依當時天候晴、柏油路面乾燥無缺陷、無障礙物、視
    距良好等路況，尚無不能注意情事，卻以逾90至100 公里之
    時速，復未注意車前狀況而行駛，終致發覺陳茂盛時已反應
    不及，其所駕自小客車前車頭乃迎面撞上前方陳茂盛所騎機
    車後車尾，造成陳茂盛受有左側股骨骨折、右側脛骨骨折、
    多處肋骨骨折併胸部挫傷及血胸、骨盆骨折、左側肩胛骨骨
    折等致命傷勢（但無積極證據顯示已成為無自救力之人）。
    又魏趨振肇致本件車禍後，明知發生前開事故，竟另行基於
    肇事遺棄之犯意，未停留現場處理或報警，便駕駛上開自小
    客車逕行離去。嗣附近民眾報案處理，員警趕到現場併將陳
    茂盛送醫急救，再調閱路口監視錄影畫面循線查悉前情，惟
    陳茂盛因本件車禍所受傷勢過重，迄100 年7 月3 日不治死
    亡。
二、案經苗栗縣政府警察局竹南分局報告臺灣苗栗地方法院檢察
    署檢察官相驗後偵查起訴。
    理  由
一、本件係依刑事訴訟法第273 條之1 第1 項行簡式審判程序，
    其證據調查依同法第273 條之2 所定原不受審判外陳述排除
    之限制；又被告對於卷內各項證據亦不爭執證據能力，復無
    事證顯示有何違法取得或類此瑕疵之情，故卷內所列各項證
    據，自均有證據能力，合先敘明。
二、上揭犯罪事實，業據被告全數坦承不諱（見相卷第17-18 頁
    ，本院卷第31頁、第52頁反面），並有道路交通事故現場圖
    、調查報告表，車禍現場、肇事車輛車損照片等件為憑（見
    相卷第12-14 、38-42 、46-49 頁），以及本院勘驗筆錄所
    示路口監視器攝錄本件車禍發生經過綦詳（見本院卷第51頁
    ）。而被害人因本件車禍受有事實欄所示致命傷勢，送醫急
    救後仍不治死亡乙節，亦經檢察官會同法醫師檢驗員相驗屬
    實，暨童綜合醫療社團法人童綜合醫院診斷書、相驗筆錄、
    相驗屍體證明書、檢驗報告書、相驗照片等件可證（見相卷
    第5 、50、55、59、68-72 頁）。按行車速度應依速限標誌
    或標線之規定；汽車行駛時，駕駛人應注意車前狀況，並隨
    時採取必要之安全措施；道路交通安全規則第93條第1 項、
    第94條第3 項分別訂有明文。查被告考領有駕駛執照，有證
    號查詢汽車駕駛人結果足憑（見相卷第27頁），自應知曉駕
    駛人行車用路準則，而恪遵上開規範、負前揭注意義務，則
    參之肇事當時天候晴、柏油路面乾燥無缺陷、無障礙物、視
    距良好等路況（前舉道路交通事故調查報告表參照），就道
    路之人車動態應能切實掌握，當無不能注意情事，但被告疏
    於前揭注意便貿然行駛，造成無法對被害人所騎機車及時反
    應，終致遽然撞上、使被害人受致命傷勢，是被告之駕駛行
    為顯有過失，此過失行為並與被害人之死亡間，確有相當因
    果關係。另被害人經前開事故受創後，員警據附近民眾報案
    趕到現場時，被告早已駛離無蹤，嗣警調閱路口監視錄影畫
    面鎖定涉案車輛後，始循線查獲被告一節，同由被告自承在
    卷（見相卷第17頁、本院卷第31頁），且有疑似道路交通事
    故肇事逃逸追查表和職務報告所示員警查獲情形、前舉勘驗
    筆錄所示案發始末可稽（見相卷第25、33頁，本院卷第51頁
    ）。是被告明知肇事仍未停留現場處理或報警，即行駕車離
    去等情，亦堪認定。綜上所述，足徵被告之自白與事實相符
    ，可以採信，從而本件罪證均已明確，應依法論科。
三、核被告所為，係犯刑法第276 條第1 項之過失致死罪、第18
    5 條之4 之肇事遺棄罪。被告所犯上開2 罪，犯意個別、行
    為互殊，應分論併罰。爰審酌被告未能專心謹慎駕駛，詎以
    逾90至100 公里之時速，又不注意車前狀況，而輕率衝過案
    發路口，觀諸該處監視器攝錄內容，明顯可見被告僅約1 秒
    時間便高速穿越路口，旋即筆直撞上位在前方之被害人所騎
    機車，致生激烈火花（前舉勘驗筆錄參照），其衝撞急遽、
    力道猛烈，如斯車禍重創他人，無疑違反注意義務程度暨犯
    罪情節嚴重；另被害人遇害隕命，生命無得回復，且被告肇
    事後乃逃逸離去，罔顧法規範要求應停留在場處理後續之誡
    命，俱見犯罪結果影響甚深；兼衡被告坦稱案發迄至本件言
    詞辯論終結止只試行和解3 次，因發現沒共識，就未再找過
    被害人家屬等語（見本院卷第53頁），其未積極完妥賠償事
    宜、求得被害人家屬諒宥，亦有不該；惟念及被告並無前科
    （卷存前案紀錄表可考），素行良好，矧自白全數罪行之犯
    後態度，復其母親罹患精神疾病需要照料（見本院卷第20-2
    8 頁所附戶口名簿、身心障礙手冊、醫療單據等件足稽）之
    生活狀況；末參公訴人當庭建請定應執行有期徒刑1 年6 月
    之求刑意見（見本院卷第58頁反面）等一切情狀，各量處如
    主文所示之刑，併依法定應執行刑，以資懲儆。
據上論斷，應依刑事訴訟法第273 條之1 第1 項、第299 條第1
項前段，刑法第276 條第1 項、第185 條之4 、第51條第5 款，
刑法施行法第1 條之1 第1 項、第2 項前段，判決如主文。
本案經檢察官葉竹鳳到庭執行職務
中    華    民    國    100   年   10     月    31    日
                    刑事第三庭    法  官  江振源
以上正本證明與原本無異。
如不服本判決，應於判決送達後10日內向本院提出上訴書狀（應
附繕本），其未敘述上訴理由者，應於上訴期間屆滿後20日內補
提理由書狀於本院，上訴於臺灣高等法院臺中分院。
中    華    民    國    100   年   11     月     1    日
                                  書記官  楊慧萍
附錄本判決論罪科刑法條：
刑法第276條
因過失致人於死者，處二年以下有期徒刑、拘役或二千元以下罰
金。
從事業務之人，因業務上之過失犯前項之罪者，處五年以下有期
徒刑或拘役，得併科三千元以下罰金。
刑法第185條之4
駕駛動力交通工具肇事，致人死傷而逃逸者，處6月以上5年以下
有期徒刑。